【裁判字號】    92,簡上,35
【裁判日期】    920327
【裁判案由】    傷害
【裁判全文】
臺灣臺南地方法院刑事判決                          九十二年度簡上字第三五號
    上  訴  人
    即  被  告  甲○○
右上訴人因傷害案件，不服本院新市簡易庭九十一年度新簡字第五九三號中華民國九
十一年十二月三十一日第一審判決（聲請簡易判決處刑案號：臺灣臺南地方法院檢察
署九十一年度偵字第一０一八六號），提起上訴，本院判決如左：
    主  文
上訴駁回。
甲○○緩刑貳年。
    事  實
一、甲○○與乙○○為原為配偶關係，二人為家庭暴力防治法第三條第一款所稱之家
    庭成員。甲○○於民國九十一年七月二十三日上午六時三十分許，在台南縣永康
    市○○○街一七五巷一號住處，因不滿乙○○欲至外工作而不照顧小孩等細故，
    而與乙○○發生口角爭執，甲○○竟基於傷害人身體之犯意，勒住乙○○之脖子
    並將乙○○摔倒在床上，復以雙手壓制乙○○雙手在床，於壓制拉扯中，致乙○
    ○受有頸部二處各四ｘ０．二公分、一ｘ一公分瘀血、左前肩部二處均一ｘ０．
    二公分瘀血、左後肩部二處均一ｘ一公分瘀血、右手腕一．五ｘ一．五公分瘀血
    、左手腕一ｘ一公分瘀血、右小腿二ｘ二公分瘀血、左大腿二處五ｘ０．五公分
    及三ｘ０．五公分瘀血之傷害。
二、案經乙○○訴由台南縣警察局永康分局報告臺灣臺南地方法院檢察署檢察官偵查
    起訴。
    理  由
一、訊據上訴人即被告甲○○矢口否認有何毆打告訴人乙○○之犯行，復上訴指稱伊
    於案發後，於九十一年八月十日始收到刑事庭傳票，另於同年九月十二日始製作
    警訊筆錄，致在案發時遭告訴人打傷之伊與伊母親均未能及時驗傷而提出傷害告
    訴云云。經查：右揭犯罪事實業據告訴人乙○○迭於警偵訊及本院調查時指訴綦
    詳，且告訴人指訴被告勒伊脖子並將伊摔倒在床上，復以雙手壓制伊雙手之傷害
    情節，經核與事實欄所載告訴人頸部、肩部、手腕、右小腿、左大腿所受之傷害
    部位大致相符，並有行政院衛生署臺南醫院驗傷證明書一紙附卷（詳警卷第八頁
    ）可稽，再參以被告自承雙方確於前揭時地，因告訴人欲至外工作而不照顧小孩
    等細故發生口角爭執，並進而互相拉扯，其復有以雙手壓制告訴人，及告訴人所
    受如驗傷證明書所載之傷害係是時雙方互相拉扯所致等情（詳本院卷第十八頁至
    第二十頁、第二九頁）。準此，告訴人前揭指訴，信而有徵，應堪採憑。又被告
    與告訴人於案發時尚為配偶關係，惟於本院審理時已離婚，二人具有家庭暴力防
    治法第三條第一款所稱之家庭成員關係乙節，為被告與告訴人二人所自承，並有
    法務部戶役政連結作業系統查詢一紙附於本院審理卷可參。被告供承雙方互相拉
    扯而致告訴人受傷，顯係避重就輕之詞不足採信。本件事證明確，被告犯行堪以
    認定。
二、核被告甲○○傷害人之身體，所為係犯刑法第二百七十七條第一項之普通傷害罪
    。原審以被告罪證明確，因予適用刑法第二百七十七條第一項、第四十一條第一
    項前段，罰金罰鍰提高標準條例第一條前段、第二條之規定，量處被告拘役三十
    日，並諭知如易科罰金之折算標準。本院經核原判決認事用法，並無不合，量刑
    亦稱妥適。被告前揭上訴意旨，指稱伊與母親未能及時驗傷云云，核與被告本件
    傷害犯行無涉，其以此指摘原判決，為無理由，應予駁回。末查被告前未曾受有
    期徒刑以上刑之宣告，有臺灣臺南地方法院檢察署刑案資料查註紀錄表及臺灣高
    等法院被告全國前案紀錄表各一份附卷可按，且業已坦承部分犯行，復經告訴人
    於九十二年三月四日本院調查時表示宥恕（詳本院卷第二一頁），經此偵審程序
    ，當知所警惕，信無再犯之虞，本院認所宣告之刑以暫不執行為適當，並諭知緩
    刑二年，以勵自新。
據上論斷，應依刑事訴訟法第四百五十五條之一第三項、第三百六十八條、刑法第七
十四條第一款，判決如主文。
本案經檢察官曲鴻煜到庭執行職務。
中      華      民      國      九十二      年    三    月    二十七    日
                                            臺灣臺南地方法院刑事第二庭
                                                審判長法官  侯明正
                                                      法官  柯顯卿
                                                      法官  陳金虎
右正本證明與原本無異。
本件不得上訴。
中      華      民      國      九十二      年    三    月    二十八    日
                                                書  記  官  楊建新
附錄法條：
刑法第二百七十七條第一項：
傷害人之身體或健康者，處三年以下有期徒刑、拘役或一千元以下罰金。


司法院資訊處製作；財團法人民間司法改革基金會備份。
